# 股权激励

提问人：eeeelson 时间：2021-05-20 18:06:02
企业A对自己的员工进行股权激励，具体的激励方案：被激励员工出资设立企业B，由B对A进行增资，每股价格为当时企业A每一股的公允价值。
对这块我们认为授予日公允价值与员工支付的对价差额是 0 ，所以在后续服务期内无需确认费用及资本公积。
此外，激励方案还规定，如员工自授予日起 3 年内主动离职，则企业可以选择以授予日公允价格购回相应股份，但需按年利率8%支付利息。
针对这个条款，企业在授予确认了相应负债，并在资产负债表日计提了利息，具体分录①为:
借：库存股
贷：其他应付款
借：财务费用-利息费用
贷：其他应付款
之后，部分员工离职，企业选择回购员工手上的股份，具体分录②为：
借：其他应付款
贷：银行存款
并结转了相应库存股，但由于回购的股份是企业B的，因此具体分录③为：
借：长期股权投资-B
贷：库存股
我的问题是，分录③是否正确。我们的考虑是回购自己股份，应该确认资本公积，而实际回购的是企业B的股份，所以应该把资本公积换成长期股权投资。
另外，如果分录③是正确的，那分录①里借库存股是否还成立？是否应当换成别的科目，因为我理解库存股应该是对应自己的股份，而此处并不是。

回答人：chenyiwei
如果B就是A的员工持股平台，则A回购B的股份将导致两者循环持股的情况出现，因此是不恰当的。对于这类情况，建议为了避免循环持股，B应将其所持有的A的股份回售给A，A后续将这部分股份注销；相应地A也不再持有对B的股权投资，B也应做减资处理。
如果明确上述安排，则A确认库存股和回购义务相关负债就是合理的。最终A也不会持有B的股权。

提问人：eeeelson 时间：2021-05-26 11:43:38
陈版，另外一个问题， 1 、限制性股票，为什么在有回购义务时就要确认库存股，这个时候我实际上是没有购入任何自己的股权的。 2 、如果是B回购员工持有的B股份，为什么A要确认一个负债义务和库存股，这个是回购义务在B.

回答人：chenyiwei
限制性股票的股东权利受到一定限制，更接近于企业自己持有自己的股份。